# Mötesprotokoll (2024-03-21)

Sätt en timer på 15 minuter

## Närvarande
* Magnus
* Rindert
* Daniel
* Jonas
* Anton

## Protokoll
Var och en svarar på frågorna nedan, 1 person antecknar
* Vad gjorde du igår?
* Vad ska du göra idag?
* Finns det några hinder?

### Person 1 (Jonas)
* Flyttade header, rättade till pull-request.
* Kolla efter mötet.
* Nej.

### Person 2 (Daniel)
* Funktionalitet statuspage.
* Fortsätta.
* Nej.

### Person 3 (Anton)
* Löste funcProfile. Fick buggfixa så att informationen ligger kvar.
* Pull-request på uppdatering. Kolla efter mötet vad vi ska göra.
* Nej.

### Person 4 (Rindert)
* Gjorde klart responsive desktop. 
* Kolla efter mötet.
* Nej.

### Person 4 (Magnus)
* Fixade så sidorna på mobil ser ok ut. Buggfixade funktioner bla så att matten stämmer i orderhistoriken.
* Bygga om funktionen för menyn och kolla över accessibility.
* Nej.